【裁判字號】    97,簡上,78
【裁判日期】    980326
【裁判案由】    竊盜
【裁判全文】
臺灣苗栗地方法院刑事判決              97年度簡上字第78號
上  訴  人  臺灣苗栗地方法院檢察署檢察官
被      告  甲○○
上列上訴人因被告竊盜案件，不服本院苗栗簡易庭97年度苗簡字
第502 號，中華民國97年6 月13日第一審簡易判決（聲請簡易判
決處刑案號：臺灣苗栗地方法院檢察署97年度速偵字第86號），
提起上訴，本院管轄之第二審合議庭判決如下：
    主  文
上訴駁回。
    犯罪事實及理由
一、本案經本院審理結果，認第一審判決認事、用法及量刑均無
    不當，應予維持，並引用第一審判決書記載之事實、證據及
    理由（如附件）。
二、上訴意旨略以：被告甲○○未經同意自行進入告訴人乙○○
    住所之3 樓，竊取告訴人所有之金飾，後更將之以新臺幣（
    下同）6,800 元之代價販賣予銀樓業者，且被告犯後毫無悔
    意，亦未賠償告訴人，原審僅量處被告有期徒刑4 月，尚不
    足儆懲被告，爰請將原判決撤銷，更為適當合法之判決等語
    。惟按量刑輕重，係屬事實審法院得依職權自由裁量之事項
    ，苟已斟酌刑法第57條各款所列情狀而未逾越法定刑度，不
    得遽指為違法。又在同一犯罪事實與情節，如別無其他加重
    或減輕之原因，下級審法院量定之刑，亦無過重或失輕之不
    當情形，則上級審法院對下級審法院之職權行使，原則上應
    予尊重（最高法院72年台上字第6696號判例、85年度台上字
    第24 46 號判決意旨參照）。經查，原審詳為審酌被告之犯
    罪動機係一時貪念、犯罪手段係以徒手竊取、所竊取財物價
    值，大部分均已返還於被害人，犯後坦承不諱之態度及尚未
    與被害人達成和解等刑法第57條各款所列情狀，而量處被告
    有期徒刑4 月，並諭知易科罰金折算之標準，其量刑要無違
    法可言。參酌被告已於本院審理中賠償告訴人6,800 元之事
    實（審理卷第70、73頁本院電話紀錄表參照），前開所宣告
    之刑與被告犯罪情節及犯後態度相衡，亦難謂有過輕之不當
    情形。揆諸前揭說明，本院對原審之職權行使，自當予以尊
    重，上訴人徒執上情提起上訴，為無理由，應予駁回。
三、被告經合法傳喚，無正當之理由不到庭，爰依法不待其陳述
    ，逕行判決。
四、依刑事訴訟法第455 條之1 第1 項、第3 項、第364 條、第
    368 條、第371 條、第373 條，判決如主文。
本案經檢察官蕭慶賢到庭執行職務。
中    華    民    國    98    年    3     月    26    日
                  刑事第一庭    審判長法  官  劉興浪
                                      法  官  林大為
                                      法  官  羅貞元
以上正本證明與原本無異。
本件不得上訴。
                                      書記官  王月香
中    華    民    國    98    年    3     月    26    日
附錄論罪科刑法條：
中華民國刑法第320條
意圖為自己或第三人不法之所有，而竊取他人之動產者，為竊盜
罪，處5 年以下有期徒刑、拘役或5 百元以下罰金。
意圖為自己或第三人不法之利益，而竊佔他人之不動產者，依前
項之規定處斷。
前二項之未遂犯罰之。


司法院資訊處製作；財團法人民間司法改革基金會備份。
